臺灣高等法院刑事裁定
111年度抗字第762號
抗  告  人
即  受刑人  莊進益




上列抗告人即受刑人因聲請定其應執行刑案件，不服臺灣新北地
方法院中華民國111年3月28日裁定（111年度聲字第713號），提
起抗告，本院裁定如下：
    主  文
抗告駁回。                                             
    理  由
一、聲請意旨略以：受刑人莊進益因竊盜等案件，先後經法院判
    決確定如聲請書附表所示，應依刑法第53條、第51條第6款
    ，定其應執行之刑，依刑事訴訟法第477條第1項聲請裁定等
    情。
二、原裁定意旨略以：受刑人莊進益因犯如附表所示之竊盜等案
    件，先後經法院判處如附表所示之刑，並均分別確定在案。
    另如附表編號2至4所示之罪，前經原審以110年度易字第461
    號判決定其應執行拘役100日確定，此有本院被告前案紀錄
    表、刑事判決書附卷可稽。是定其應執行刑，不得逾越刑法
    第51條第6款所定法定之外部性界限，即不得重於如附表編
    號1至4所示宣告刑欄之總和（即195日），亦應受內部界限
    之拘束，即不得重於如附表編號1所示之罪，加計如附表編
    號2至4所示之罪原所定應執行刑之總和（即150日）。此外
    ，復不得逾刑法第51條第6款但書所規定執行拘役120日之上
    限。是檢察官以原審為附表所示各該案犯罪事實最後判決之
    法院，聲請定其應執行刑，查無違誤，應予准許，並敘明依
    現行有效之刑事訟訴法第477條規定，並未要求法院於裁定
    前應給予受刑人陳述意見之機會，且定應執行刑實乃係對受
    刑人甚為寬厚之處遇，是以，於尚未修法之前，本於職權而
    為適法之裁量已足以保障受刑人之權益，爰裁定其應執行之
    刑如原裁定主文所示，併諭知易科罰金之折算標準等語。
三、抗告意旨略以：原審110年度易字第461號判決定應執行刑拘
    役100日，而原裁定卻定應執行刑拘役110日，二者應執行天
    數不同，懇請撤銷原裁定，更為適當之裁定云云。
四、按數罪併罰，有二裁判以上者，依刑法第51條之規定，定其
    應執行之刑；又宣告多數拘役者，於各刑中之最長期以上，
    各刑合併之刑期以下，定其應執行之刑期，但不得逾120日
    ，刑法第53條、第51條第6款分別定有明文。次按定應執行
    刑之宣告，乃對犯罪行為人人格及所犯各罪間的整體關係之
    總檢視，除應考量行為人所犯數罪反應出之人格特性，並應
    權衡行為人之責任與整體刑法目的及相關刑事政策，且應審
    酌回復社會規範秩序之要求，在量刑權之法律拘束性原則下
    ，依刑法第51條第6款之規定，採限制加重原則，以宣告各
    刑中之最長期為下限，各刑合併之刑期為上限，但最長不得
    逾120日，資為自由裁量權之外部界限，並應受法秩序理念
    規範之比例原則、平等原則、責罰相當原則、重複評價禁止
    原則等自由裁量權之內部抽象價值要求界限之支配，使輕重
    得宜，罰當其責，俾符合法律授與裁量權之目的，以區別數
    罪併罰與單純數罪之不同，兼顧刑罰衡平原則。法院在定應
    執行之刑時，祇須在不逸脫上開範圍內為衡酌，而無全然喪
    失權衡意義或其裁量行使顯然有違比例原則之裁量權濫用之
    例外情形，並不悖於定應執行刑之恤刑目的者，即無違裁量
    權之內部性界限（最高法院106年度台上字第1130號判決要
    旨參照）。
五、經查： 
  ㈠抗告人即受刑人（下稱「受刑人」）莊進益所犯如附表所示
    各罪均經確定在案，各罪行為時均在附表編號1所示之罪判
    決確定日期前，並以臺灣新北地方法院（下稱新北地院）為
    犯罪事實最後判決之法院。嗣原審依檢察官聲請，以附表所
    示各罪宣告之拘役為基礎，於各刑中之最長期（55日）以上
    ，各刑合併刑期（195日）以下，定其應執行刑為拘役110日
    ，並未逾越刑法第51條第6款但書所規定執行拘役120日上限
    之法律外部性界限，亦無濫用裁量權等情形。
  ㈡受刑人雖執前詞提起抗告，惟查：原審所定應執行刑拘役110
    日，係於各罪宣告刑中最長（即拘役55日）以上及合併刑期
    （即拘役195日）以下，但不得逾拘役120日之範圍內，且未
    逾越臺灣新北地方法院110年度易字第461號判決就附表編號
    2至4所示之罪所定應執行刑拘役100日，與附表編號1所示之
    罪宣告刑拘役50日，合計後之刑期拘役150日，即原裁定所
    定應執行刑並未違反刑法第51條第6款之界限，且符合量刑
    裁量之內部性界限，自難認原審本件裁量權之行使，有何違
    法或不當之處，原審已給予受刑人減少拘役40日之刑罰。本
    院復考量受刑人所犯附表所示各罪均屬竊盜罪，亦均非侵害
    具不可回復性質之個人法益等情，並適用「限制加重原則」
    之量刑原理，核原審所酌定之應執行刑拘役110日，符合法
    律授與裁量權之目的，並無違反比例原則、平等原則、責罰
    相當原則、重複評價禁止原則及逸脫法律秩序理念及法律目
    的之內部性界限等情形，對受刑人並無過重。綜上所述，本
    件原審裁定並無違誤，抗告人提起抗告為無理由，應予駁回
    。
據上論斷，應依刑事訴訟法第412條，裁定如主文。 　　
中　　華　　民　　國　　111 　年　　6 　　月　　6 　　日
                  刑事第七庭    審判長法　官  孫惠琳
                                      法　官  連雅婷
                                      法　官  張育彰
以上正本證明與原本無異。
不得再抗告。
                                      書記官  蔡麗春
中　　華　　民　　國　　111 　年　　6 　　月　　6 　　日
附表：受刑人莊進益定應執行刑案件一覽表
     編號  1 2       3 罪名  竊盜 竊盜 竊盜 宣告刑  拘役50日，如易科罰金，以新臺幣1,000元折算1日 拘役40日，如易科罰金，以新臺幣1,000元折算1日 拘役55日，如易科罰金，以新臺幣1,000元折算1日 犯罪日期  109/06/09 109/05/23 109/06/25 偵查(自訴)機關年度案號  新北地檢109年度偵字第24175號 新北地檢109年度偵字第32399號 新北地檢109年度偵字第32399號  最後事實審 法院   新北地院   新北地院   新北地院  案號 109年度簡字第5489號 110年度易字第461號 110年度易字第461號  判決日期 109/09/09 110/09/13 110/09/13  確定判決 法院 新北地院 新北地院   新北地院  案號 109年度簡字第5489號 110年度易字第461號 110年度易字第461號  判決確定日期 109/11/12 110/10/27 110/10/27 是否為得易科罰金之案件  是 1000是      是 備註  新北地檢109年度執字第14803號（已執畢） 新北地檢111年度執字第1321號（編號2至4之罪應執行拘役100日，如易科罰金，以新臺幣1,000元折算1日）  
編號  4 （以下空白） （以下空白） 罪名  竊盜   宣告刑  拘役50日，如易科罰金，以新臺幣1,000元折算1日   犯罪日期  109/07/03   偵查(自訴)機關年度案號  新北地檢109年度偵字第32399號    最後事實審 法院 新北地院    案號 110年度易字第461號    判決日期 110/09/13    確定判決 法院 新北地院    案號 110年度易字第461號    判決確定日期 110/10/27   是否為得易科罰金之案件  是   備註  新北地檢111年度執字第1321號（編號2至4之罪應執行拘役100日，如易科罰金，以新臺幣1,000元折算1日）